【裁判字號】    98,訴,133
【裁判日期】    991125
【裁判案由】    侵權行為損害賠償
【裁判全文】
臺灣臺南地方法院民事裁定               98年度訴字第133號
原      告  林家興
被      告  許金葉
            吳梅邑
            章琳琳
            賴月女
訴訟代理人  王建強律師
複 代理 人  王盛鐸律師
            陳欣怡律師
被      告  李靜雪
            林琦惢
前二人共同
訴訟代理人  楊惠雯律師
被      告  黃恩盛
            林  芝
            謝顯璋
   主      文
原告之訴及假執行之聲請均駁回。
訴訟費用由原告負擔。
    理      由
一、按起訴，應以訴狀表明下列各款事項，提出於法院為之：一
    、當事人及法定代理人。二、訴訟標的及其原因事實。三、
    應受判決事項之聲明，民事訴訟法第244條第1項定有明文。
    又起訴有不合程式或不備其他要件者，法院應以裁定駁回之
    ，為同法第249條第1項前段所明定。從而，訴狀中訟訴標的
    之表明，非僅記載抽象之法律關係，應併表明該法律關係發
    生之原因事實。即在請求權或債權，應舉其主體及給付之種
    類與內容既其發生之原因事實，如未同時陳明請求權發生之
    原因事實，即不得認為就訴訟標的已為完全之表明。
二、原告起訴主張：被告等人參與訴外人陳育珅主導之聖保威廉
    吸金集團或其下之投顧公司，從事不法吸金，業經檢察官提
    起公訴，故依民法第184條、185條規定，請求被告等連帶給
    付原告新臺幣401,600元等語 。其於起訴狀所為之陳述，多
    為引用臺灣臺南地方法院檢察署檢察官民國95年度偵字第46
    89、4996、5326、9513、9934號起訴書所載之犯罪事實，惟
    其中並無提及任何原告及其受上開集團不法吸金之事實。原
    告雖另於98年8月12日所提之書狀中陳稱：「 原告被被告所
    劫，騙走所有財產因而生活困頓一貧如洗。……被告們以受
    害人的錢打擊欺壓受害人，悍拒認罪不賠償避不見面且藐視
    司法拒出庭！被告許金葉詐騙受害人一生之血汗錢財產，並
    洗錢嚴重危害市場金融。且被告許金葉及其家族許崇敏、賴
    震文、賴嵐蘋、莊小慧、賴葵如及沈子渝於偵查期間還在吸
    金及恐嚇受害人，其犯行應是法律所不允許，天地所不容。
    債權人故聲請命共同侵權行為人限期起訴出庭全額負責損害
    賠償……」等語（見本院卷一第247至251頁），惟依原告上
    開書狀所載之聲明、事實及理由，無從認定被告有何具體之
    侵權行為及原告得請求之損害賠償事實，依前揭說明，應認
    原告未就「訴訟標的及原因事實」為表明。經本院於98年12
    月16日發函命原告於99年1月6日前以書狀敘明其受詐騙之經
    過及損失金額之細目等侵權行為請求權之原因事實，該函並
    於98年12月22日送達被告，復於99年 7月28日言詞辯論期日
    再次命原告於99年 8月30日前補正起訴請求之原因事實，被
    告迄今仍未補正，有前揭函文、送達證書及言詞辯論筆錄附
    卷可稽。則依原告起訴狀所載，尚難謂已就起訴之原因事實
    為記載，故其起訴不合程式，爰依首揭規定，應以裁定駁回
    。
三、依民事訴訟法第249條第 1項第6款、第95條、第78條，裁定
    如主文。
中    華    民    國    99    年    11    月    25    日
                  民事第三庭   審判長法  官   杭起鶴
                                     法  官   童來好
                                     法  官   張玉萱
以上正本證明與原本無異。
如對本裁定抗告須於裁定送達後十日內向本院提出抗告狀，並應
繳納抗告費新台幣一千元整。
中    華    民    國    99    年    11    月    26    日
                                     書記官   張晶瑩

司法院資訊處製作；財團法人民間司法改革基金會備份。
